【裁判字號】    88,交上易,557
【裁判日期】    890118
【裁判案由】    過失傷害
【裁判全文】
臺灣高等法院刑事判決                  八十八年度交上易字第五五七號
    上  訴  人
    即  被  告  甲○○
右上訴人即被告因過失傷害案件，不服臺灣台北地方法院八十八年度交易字第一一四
號，中華民國八十八年十一月八日第一審判決（起訴案號：臺灣台北地方法院檢察署
八十七年度偵字第一六六一○號）提起上訴，本院判決如左：
    主  文
上訴駁回。
    事實及理由
一、本案經本院審理結果，認第一審以上訴人即被告（下稱被告）甲○○犯刑法第二
    百八十四條第一項前段之罪，判處有期徒刑三月，並諭知易科罰金折算之標準為
    三百元折算一日，認事用法及量刑均無不當，應予維持，並引用第一審判決書記
    載之事實、證據及理由。
二、被告上訴意旨略以：其當時並未在場，固定上下班時間，有其公司之上下班打卡
    表為證云云。惟查被告雖提出其於八十七年二月十日在人類公司任職時之打卡表
    證明其於案發當日係晚上七時二十六分才下班，且該公司負責人咼緯政於原審八
    八十年九月三日調查時亦供稱被告於案發當日確係下午七時二十六分才下班，惟
    按打卡表於通常情形固係供公司作為員工上下班對勤惰表現並據以計算每月薪資
    之憑證，然打卡表上所顯示之員工上下班時間，並不當然能確切證明該打卡表為
    員工所親自打卡，且縱確由員工本人打卡，亦僅能證明該名員工於打卡表所顯示
    之特定時、分確在公司，尚難據而推論其他時段亦確在公司之內，是被告援引其
    於案發當日之打卡表及其原所任職人類公司負責人咼緯政之供述為之證明其於案
    發當日之不在場證明，尚不足以資為被告有利之證明，業據原判決於里由欄內詳
    予敘明；況衡諸日常生活經驗，被告所服務之公司之打卡鐘之時間、與台北市政
    府警察局勤務指揮中心之時間，甚難免有所誤差，是被告所提出之打卡表、及台
    北市政府警察局勤務指揮中心受理各類案件紀錄單上所示之時間，尚不得執為其
    當時不在場之確切證明；另被告於本院審理時陳稱其上下班時間均固定云云，惟
    參以前述被告所自提之打卡表所示，被告八十七年二月二日上午並未上班，下午
    十四時十二分上班，十八時四分下班；二月三日上午八時四十五分上班，下午十
    九時四分下班；二月四日上午亦未上班，下午十四時二十一分上班，下午十九時
    二十三分下班；二月五日上午九時二十分上班，下午十八時三分下班；二月六日
    上午十時八分上班，下午十八時六分下班；十月七日上午十時四十一分上班，下
    午十七時二十六分下班；二月十日上午亦未上班，下午十三時二十分上班；益證
    被告之上、下班時間均不固定，其所為上下班時間均固定之辯解，亦難令人置信
    ；再者，被告於檢察官八十七年九月十五日偵查中自陳「因有車影過來，是一部
    貨車型的車子」等語（見偵查卷第二十八頁反面），此與告訴人周建福於同日所
    為其車後有一部貨車（九人座之箱型車）緊急煞車之供述（亦見同前引卷頁）互
    核相符，足證被告確於前述時間，駕車行經辛亥隧道內，為超越前車，而擦撞在
    其右側騎乘車號ＫＥＶ－七五七號重型機車之告訴人，否則其何以得見告訴人之
    前後有貨車之情形？益證被告前述上訴意旨不在場之所辯，顯不足採。被告執此
    上訴意旨，指摘原判決不當，求予撤銷改判，為無理由，應予駁回。
據上論斷，應依刑事訴訟法第三百七十三條、第三百六十八條，判決如主文。
本案經檢察官覃正祥到庭執行職務。
中     華     民     國    八十九   年      一        月     十八       日
                           臺灣高等法院刑事第二庭
                               審判長法  官  戴  章  甫
                                     法  官  黃  金  富
                                     法  官  林  銓  正
右正本證明與原本無異。
不得上訴。
                                     書記官  吳  美  貞
中     華     民     國    八十九   年      一        月     二十       日


司法院資訊處製作；財團法人民間司法改革基金會備份。
